臺灣彰化地方法院刑事判決　　　　　　　96年度易字第1236號
公　訴　人　臺灣彰化地方法院檢察署檢察官
被　　　告　甲○○
上列被告因竊盜案件，經檢察官提起公訴（九十六年度偵字第六
二六二號），本院判決如下：
    主  文
甲○○於夜間侵入住宅竊盜，累犯，處有期徒刑拾月。
    犯 罪 事 實
一、甲○○曾因施用毒品案件，經本院以九十三年度訴字第一六
    二五號刑事判決判處有期徒刑九月確定；又因常業竊盜案件
    ，經本院以九十四年度訴字第八０六號刑事判決判處有期徒
    刑一年二月確定，上開二罪並經本院以九十四年度聲字第一
    六二六號裁定應執行有期徒刑一年十月確定，入監執行，於
    民國（下同）九十六年一月二十七日縮短刑期執行完畢。詎
    其仍不知悔改，於九十六年六月九日晚上十一時十七分許之
    夜間，騎乘機車行經乙○○位於彰化縣二林鎮○○街一六號
    之住處時，見夜深天雨，認有機可趁，竟萌為自己不法所有
    之意圖，趁無人注意之際，徒手將該住處一樓玻璃門向上推
    舉，使玻璃門滑輪脫離軌道後，推開該玻璃門，侵入屋內，
    徒手竊取乙○○所有，置放於屋內之金手鍊三條、金項鍊七
    條、金戒指七個、金耳環一對、金別針一個、鑽戒一只、現
    金新臺幣（下同）五萬元及大興農提貨卷六十四張（面額五
    百元計五十四張、面額一百元計十張，合計價值二萬八千元
    ）。得手後，除上開大興農提貨卷六十四張因為警查獲，而
    業已發還予乙○○外，其餘所竊得之金飾全數變賣予姓名、
    年籍均不詳之人，所得款項七萬六千元，連同所竊得之現金
    五萬元，均已花用殆盡。嗣因乙○○發現遭竊後，報警處理
    ，經警調閱附近巷口之監視錄影畫面進行比對，而循線查悉
    上情。
二、案經乙○○訴由彰化縣警察局芳苑分局報告臺灣彰化地方法
    院檢察署檢察官偵查起訴。
    理  由
一、按被告以外之人於審判外之言詞或書面陳述，除法律有規定
    者外，不得作為證據，又被告以外之人於審判外之陳述，雖
    不符刑事訴訟法第一百五十九條之一至第一百五十九條之四
    之規定，而經當事人於審判程序同意作為證據，法院審酌該
    言詞陳述或書面陳述作成時之情況，認為適當者，亦得為證
    據。當事人於法院調查證據時，知有同法第一百五十九條第
    一項不得為證據之情形，而未於言詞辯論終結前聲明異議者
    ，視為有前項同意，刑事訴訟法第一百五十九條第一項、第
    一百五十九條之五分別定有明文。查證人即被害人乙○○於
    警詢中之證述，雖係被告以外之人於審判外之言詞陳述，為
    傳聞證據，然被告、公訴人於本院審理時均同意將之引為證
    據，渠等知悉該言詞陳述為傳聞證據而未於言詞辯論終結前
    聲明異議，本院復審酌該言詞陳述係由證人出於自由意識而
    陳述，且核無其他證據足認該陳述有何顯不可信之情事等一
    切情況，認為適當，依刑事訴訟法第一百五十九條之五規定
    ，認上開證人於警詢中之證述得採為認定本件犯罪事實所憑
    之證據，合先敘明。
二、上開犯罪事實，業據被告甲○○迭於警、偵訊中及本院審理
    時均坦承不諱，核與證人即被害人乙○○於警詢中之證述，
    情節相符，此外，復有贓物認領保管單一紙、現場查證照片
    及監視錄影器翻拍照片共十二幀在卷可資佐證，足認被告之
    自白應與事實相符，洵堪採信。從而，本件事證已臻明確，
    被告上開犯行洵堪認定。
三、按刑法上所謂「夜間」，為日出前、日沒後，是行為人於日
    出前、日沒後，侵入他人住宅行竊，應論以夜間侵入住宅竊
    盜罪（最高法院二十九年度滬上字第六三號判例意旨參照）
    ，查本件被告甲○○係於九十六年六月九日晚上十一時十七
    分許，侵入被害人乙○○上開住處行竊，而當日日沒之時間
    係晚上六時四十五分，此有中華民國九十六年日出日沒時刻
    表一紙在卷可按，堪認被告甲○○確係於日沒後之夜間，侵
    入住宅行竊，是核其所為，應論以刑法第三百二十一條第一
    項第一款之夜間侵入住宅竊盜罪。復查，被告前曾因施用毒
    品案件，經本院以九十三年度訴字第一六二五號刑事判決判
    處有期徒刑九月確定；又因常業竊盜案件，經本院以九十四
    年度訴字第八０六號刑事判決判處有期徒刑一年二月確定，
    上開二罪並經本院以九十四年度聲字第一六二六號裁定應執
    行有期徒刑一年十月確定，入監執行，於九十六年一月二十
    七日縮短刑期執行完畢等情，有臺灣彰化地方法院檢察署刑
    案資料查註紀錄表及臺灣高等法院被告前案紀錄表各一份附
    卷可稽，茲其於五年以內再故意犯本件有期徒刑以上之罪，
    為累犯，應依刑法第四十七條第一項之規定，加重其刑。爰
    審酌被告正值青壯之年，不思努力獲取所需，任意攫取他人
    財物，輕忽他人之財產法益，且其前已有常業竊盜之前科紀
    錄，經判刑確定，並已執行完畢後，仍再為本件加重竊盜犯
    行，顯有漠視法紀之情，惟其犯罪手段尚屬平和、犯後亦坦
    承犯行，態度良好，暨考量其竊取財物之價值，行竊次數僅
    有一次，致生危害之程度，及其素行、生活狀況、智識程度
    等一切情狀，量處如主文所示之刑。
據上論斷，應依刑事訴訟法第二百九十九條第一項前段，刑法第
三百二十一條第一項第一款、第四十七條第一項，判決如主文。
本案經檢察官黃淑媛到庭執行職務。
中　　華　　民　　國　　96　　年　  9　　月 　　12　　日
                  刑事第一庭     法  官  簡璽容
以上正本證明與原本無異。
如不服本判決，應於判決送達後10日內，向本院提出上訴書狀，
上訴書狀應「敘述具體上訴理由」，並按他造當事人之人數附繕
本。「切勿逕送上級法院」。
告訴人或被害人對於判決如有不服具備理由請求檢察官上訴者，
其上訴期間之計算係以檢察官收受判決正本之日期為準。
中　　華　　民　　國　　96　　年　  9　　月 　　12　　日
                                 書記官  陳錫威
附錄本案論罪科刑法條全文：
中華民國刑法第321條
（加重竊盜罪）
犯竊盜罪而有左列情形之一者，處六月以上、五年以下有期徒刑
：
一  於夜間侵入住宅或有人居住之建築物、船艦或隱匿其內而犯
之者。
二  毀越門扇、牆垣或其他安全設備而犯之者。
三  攜帶兇器而犯之者。
四  結夥三人以上而犯之者。
五  乘火災、水災或其他災害之際而犯之者。
六  在車站或埠頭而犯之者。
前項之未遂犯罰之。
